臺灣高等法院花蓮分院刑事判決
110年度交上易字第12號
上  訴  人  臺灣花蓮地方檢察署檢察官
被      告  吳一凡


上列上訴人因被告過失傷害案件，不服臺灣花蓮地方法院110年
度交易字第37號中華民國110年8月13日第一審判決（起訴案號：
臺灣花蓮地方檢察署110年度偵字第851號），提起上訴，本院判
決如下：
    主  文
上訴駁回。
    事實及理由
一、本案經本院審理結果，認第一審以被告犯刑法第284條前段
    之過失傷害罪，判處拘役50日，如易科罰金，以新臺幣1千
    元折算1日，認事用法並無不當，量刑尚稱妥適，應予維持
    ，並引用如附件第一審判決書之記載。
二、檢察官上訴意旨略以：本案告訴人受有身體多處骨折、挫傷
    及腦震盪等傷害，至今尚未痊癒，所受之損害難謂輕微，且
    被告迄未與告訴人和解，犯後態度不佳，缺乏和解誠意，原
    判決量刑過輕等語。
三、經查：本案被告所犯過失傷害犯行，為被告坦承在卷，原審
    依法調查卷內各項相關證據，認被告罪證明確，而予依法論
    罪，業已敘明其所憑之證據及論斷之理由，於法並無不合。
    而按量刑之輕重，係屬事實審法院得依職權裁量之事項，苟
    於量刑時，已依行為人之責任為基礎，並斟酌刑法第57條各
    款所列情狀，而未逾越法定範圍，又未濫用其職權，即不得
    遽指為違法。又刑罰之量定，屬法院自由裁量之職權行使，
    應審酌刑法第57條所列各款事由及一切情狀，為酌量輕重之
    標準，並非漫無限制；量刑輕重係屬事實審法院得依職權自
    由裁量之事項，苟已斟酌刑法第57條各款所列情狀而未逾越
    法定刑度，不得遽指為違法；且如別無其他加重或減輕之原
    因，下級審量定之刑，亦無過重或失輕之不當情形，則上級
    審法院對下級審法院之職權行使，原則上應予尊重（最高法
    院106年度台上字第1538號、102年度台上字第2931號判決要
    旨參照）。本案原判決就量刑部分以被告之責任為基礎，已
    審酌被告未妥適注意行車安全之過失程度，及肇事致告訴人
    受傷之危害情形，兼衡其坦承犯行，雖當庭表示願賠償告訴
    人新臺幣5萬元，但因雙方金額差距過大而和解不成等一切
    情狀而量刑，已斟酌刑法第57條各款所列情狀，且於法定刑
    度範圍內科刑，從形式上觀之，核無濫用量刑權限或顯然失
    當之情事，且本案經送請交通部公路總局臺北區監理所花東
    區車輛行車事故鑑定會鑑定結果，認被告為肇事主因，告訴
    人則為肇事次因等情，有該會鑑定意見書附卷足稽。綜上，
    堪認原判決就被告所量處之刑度尚屬適當。上訴人以量刑過
    輕指摘原判決不當提起上訴，尚無理由，應予駁回。
據上論斷，應依刑事訴訟法第373條、第368條，判決如主文。
本案經檢察官周芳怡提起公訴，檢察官黃雅楓提起上訴，檢察官
黃東焄到庭執行職務。
中    華    民    國   111    年    4    月    28     日
                  刑事庭審判長法  官  張宏節
　　　　　　　　　　　　　　　法  官  林碧玲
　　　　　　　　　　　　　　　法  官  林恒祺
以上正本證明與原本無異。
本件不得上訴。
中    華    民    國   111    年     4     月   28    日
                              書記官  蔣若芸
附錄本案論罪科刑法條全文：
中華民國刑法第284條
因過失傷害人者，處1年以下有期徒刑、拘役或10萬元以下罰金
；致重傷者，處3年以下有期徒刑、拘役或30萬元以下罰金。